臺灣桃園地方法院刑事判決　　　　　　　 93年度訴字第874號
公　訴　人　臺灣桃園地方法院檢察署檢察官
被　　　告　乙○○　男　30歲.
選任辯護人　宋志衡律師
上列被告因違反槍砲彈藥刀械管制條例案件，經檢察官提起公訴
（92年度偵字第18930 號），本院判決如下：
    主  文
乙○○共同未經許可，持有可發射子彈具有殺傷力之改造玩具手
槍，處有期徒刑壹年貳月，併科罰金新臺幣陸萬元，罰金如易服
勞役，以新臺幣玖佰元即銀元佰元折算壹日。扣案之仿BERETT
A廠半自動手槍製造之改造玩具手槍壹枝（槍枝管制編號0000000
000號）、子彈壹顆，均沒收。
    事  實
一、乙○○與綽號「咪姐」之丙○○為朋友關係，民國92年1 月
    8日晚間，丙○○與乙○○相約於翌日（1月9日）凌晨0時30
    分在桃園縣楊梅鎮○○道等候，由丙○○駕車二人共同前往
    台中地區與友人戊○○商談債務問題。而丙○○則於出發前
    將其於不詳時地以不詳方法取得而持有之仿 BERETTA廠半自
    動手槍製造換裝土造金屬槍管改造而成之可發射子彈具有殺
    傷力之改造玩具手槍1枝（槍枝管制編號 0000000000號）及
    具有殺傷力之土造子彈2顆（其中1顆後經鑑定試射，僅餘空
    彈殼，已不具子彈之功能），以手提袋包裝並放置在其所駕
    駛車號HW－3408號自小客車右前座腳踏板上，嗣乙○○上車
    後，即由丙○○駕車二人共同南下台中，途中丙○○即告知
    乙○○車上有槍，乙○○得知後，明知未經許可，不得持有
    可發射子彈具有殺傷力之槍枝及子彈，仍基於與丙○○共同
    未經許可持有具殺傷力之前述改造槍枝及子彈之犯意聯絡，
    而共同持有前述槍、彈（丙○○所涉槍砲彈藥刀械管制條例
    犯行部分未經檢察官起訴）。迨二人於同日凌晨 3時許抵達
    台中市○區○○路、華美街口之「香奈兒」汽車旅館，丙○○為掩飾車內藏有槍彈之不法犯行，乃將前開車輛停放在該
    汽車旅館附近之華美街上，再與乙○○進入香奈兒汽車旅館
    房間。嗣丙○○接獲電話即向乙○○表示要先獨自外出，並
    指示乙○○在旅館房間等候，且將前開自小客車之車鑰匙交
    付予乙○○保管，乙○○明知前開自小客車內有丙○○藏放
    之前述槍彈，仍承前揭未經許可而持有可發射子彈具有殺傷
    力之槍枝及子彈之犯意，而無故持有前述槍彈。嗣於同日（
    1月9日）上午 6時許，為警據報前往上開香奈兒汽車旅館，
    並經乙○○出於自願性同意警方搜索前揭車輛，始在車內右
    前座腳踏板上手提袋內扣得前揭改造玩具手槍 1枝（槍枝管
    制編號0000000000號）及土造子彈2顆（其中1顆後經鑑定試
    射，僅餘空彈殼，已不具子彈之功能），而查獲上情。
二、案經臺中市政府警察局第二分局報告臺灣臺中地方法院檢察
    署呈請臺灣高等法院檢察署檢察長令轉臺灣桃園地方法院檢
    察署檢察官偵查起訴。
    理  由
一、訊據被告乙○○固坦承有於前開時、地，搭坐丙○○所駕駛
    HW－3408號自小客車至台中香奈兒汽車旅館，嗣為警在丙○○前開自小客車右前座腳踏板上之手提袋內查獲扣案之槍彈
    等事實，惟矢口否認上開犯行，辯稱：是丙○○說要伊幫他
    去台中收帳，如果有收到會給伊好處，伊就和丙○○約在楊
    梅交流道見面，然後伊坐丙○○開的車到台中，在台中交流
    道伊就聽到丙○○打電話給二哥戊○○連絡，戊○○就叫他
    一個朋友「阿達」過來帶伊去他那邊，和阿達會合時，阿達
    有拿一個手提袋交給丙○○，跟丙○○說那是等一下要收帳
    的帳冊，阿達就直接把手提袋放在右前座的腳踏板上並坐上
    右前座，伊坐在後座，然後阿達就帶伊去台中香奈兒汽車旅
    館，到旅館後，阿達再打電話給戊○○跟他確認伊住的賓館
    及房間，阿達就先走了，不久，丙○○接到戊○○的電話也
    走了，臨走時叫伊在旅館房間等且把汽車鑰匙交給伊，過十
    幾二十分鐘，警察就來了，伊不知道阿達留在車上之手提袋
    內有槍彈，扣案槍彈並不是伊所有的，阿達就是事後幫伊交
    保的甲○○，是戊○○陷害伊，在檢察官偵查時伊以為丙○○與戊○○一起聯合陷害伊，伊才會說丙○○有告訴伊車上
    有槍的事云云。
二、經查：
　(一)扣案槍枝1 枝、子彈2 顆經送鑑定結果，認槍枝（槍枝管制
    編號 0000000000）係由仿BERETTA廠半自動手槍製造之玩具
    手槍，換裝土造金屬滑套及土造金屬槍管改造而成之改造手
    槍，機械性能良好，可擊發適用之子彈，認具殺傷力；扣案
    子彈 2顆，係土造金屬彈殼加裝土造金屬彈頭組合而成之土
    造子彈，經採樣 1顆，可擊發，認具殺傷力，有內政部警政
    署刑事警察局92年3月25日刑鑑字第 0920010361號槍彈鑑定
    書1份在卷可按（見台中地方法院檢察署92年偵字第 1776號
    偵查卷第42至47頁），足認扣案之槍枝及子彈，確實均具殺
    傷力無訛。
　(二)次查，扣案之具殺傷力之槍、彈是丙○○放在其所駕駛之HW
    －3408號自小客車上，迨被告乙○○坐上丙○○所駕駛前開
    車輛至台中途中，丙○○即告知被告乙○○車上有槍之事，
    並問乙○○敢不敢拿，之後二人抵達台中香奈兒汽車旅館，
    未幾，丙○○表示要獨自外出，即將汽車鑰匙交付予乙○○
    保管該車，乙○○並在旅館等候，嗣後即為員警在該車上查
    獲扣案槍彈乙情，業據被告於92年1月9日查獲當日下午移送
    檢察官初訊時及於93年3月8日偵查時均坦承不諱（見台中地
    方法院檢察署92年偵字第1776號偵查卷第24頁，台灣桃園地
    方法院檢察署92年度偵字第18930號偵查卷第 62頁，按被告
    於本院93年11月30日審理時當庭更正於偵查中所指之葉秀珍
    實係丙○○之誤，有本院該次審判筆錄可稽），被告於93年
    3月8日偵查時猶供稱伊尊稱丙○○為咪姐，不會陷害她等語
    綦詳。且查獲當日係被告同意員警在丙○○交付其看管之前
    開自小客車之右前座腳踏板上之手提袋內取槍，亦經證人即
    查獲員警任雲琦、劉坤鴻於本院審理時結證明確在卷（見本
    院卷附93年9月7日審判筆錄），並有員警在現場取槍時之照
    片5幀附卷可參（見台中地方法院檢察署92年偵字第1776 號
    偵查卷第11頁）。復徵之扣案槍彈係警方在丙○○所駕駛之
    前開車輛之右前座腳踏板上之手提袋內所查獲，丙○○在抵
    達香奈兒汽車旅館時並未將車輛停放在旅館內，而係刻意停
    放在旅館附近之路旁等情，亦據證人任雲琦、丁○○○○證
    述在卷，並有員警查獲當時所繪之現場圖附卷可參，復為被
    告所不否認，則按諸常理，丙○○遠從桃園開車至台中並有
    寄宿汽車旅館之必要，自係將所駕車輛直接開進汽車旅館房
    間內之車庫，以圖便利，又豈有故將車輛停放在旅館附近之
    路旁，由此益見證人丙○○因知其車上藏有違禁物槍彈，為
    恐遭警查緝，始有此掩人耳目之異常之舉，而此適與被告於
    偵查中供陳槍原本即放在車上，是丙○○告訴伊車上有 1把
    槍之情節相吻合。
  (三)被告事後於審理時或改稱檢察官偵查時口氣蠻急的，伊害怕
    要擔這件事，有可能是丙○○和戊○○和起來害伊，伊才對
    檢察官說丙○○有這樣對伊講云云，或辯稱伊在偵查中意識
    模糊，有犯毒癮，伊是要講戊○○，不知道為何講成葉秀珍
    （指丙○○）云云。惟查，本院於93年11月30日當庭勘驗上
    開被告92年1月9日偵訊錄音帶結果，該次偵查筆錄之記載確
    屬實在，且檢察官均讓被告自由陳述，所有供述均是被告自
    行陳述而來各節，有本院93年11月30日審判筆錄在卷可考，
    被告事後於偵查中及本院勘驗前揭錄音帶後亦均坦認前述偵
    查筆錄內容均係伊自己所講無訛（見台灣桃園地方法院檢察
    署92年度偵字第18930號偵查卷第32頁、本院卷附93年 11月
    30日審判筆錄），且觀諸被告於92年1月9日上午 6時許為警
    查獲後，當日下午 4時30分許始隨案移送檢察官偵訊，而按
    諸情理，在檢察官面前之陳述，應無不自由或有受脅迫等非
    法取供情事之可能，由此顯見被告係在經過數小時思慮後方
    在偵查中坦承犯行（按本院認被告警訊自白不可採信，詳如
    後述），當時所述應係未經修飾或故為隱匿，故其時之供述
    當係真實而足可採信。綜合上開客觀事證，本院認被告於偵
    查中自承槍原本即放在丙○○車上，是丙○○告訴伊車上有
    槍之事確屬實情，胥值採信。被告事後以前詞置辯，與事理
    不合，毫無足取。另證人丙○○於本院審理時證稱：伊根本
    不知道車上有槍，也沒有告訴乙○○車上有槍問他敢不敢拿
    一事云云。然查，扣案槍枝原本即放在丙○○所駕駛之HW－
    3048號自小客車上，係丙○○主動告知被告車上有槍之情，
    已如前述，證人丙○○前開所證明顯與被告於偵查中之自白
    相違，且徵之丙○○故將車停放在汽車旅館附近路旁之異常
    之舉，猶見證人丙○○確實明知該車內置有槍彈之情，而況
    ，證人丙○○果坦認上情，其自身亦可能因此而罹刑典，自
    難期證人丙○○能據實陳述。據上，證人丙○○上開證詞，
    核與本院前開認定之事實有違，尚難資為有利於被告之認定
    。
  (四)又被告於本院審理時另殖新詞辯稱：伊和丙○○到台中交流
    道時，戊○○叫一個綽號「阿達」之甲○○前來，並將手提
    袋放在車上，說那是待會要收帳用的帳冊，甲○○走時並未
    將手提袋帶走，伊不知道手提袋內是槍彈，是戊○○陷害伊
    云云，而證人丙○○於審理時亦附和被告說詞證稱：裝有槍
    彈之手提袋是綽號「阿達」的人的，乙○○不知道是槍彈云
    云，然查：
  1.被告自92年1月9日為警查獲後自警訊至移送台中地方法院檢
    察署檢察官訊問再轉由台灣桃園地方法院檢察署檢察官於93
    年3月8日訊問止，始終未提及有綽號「阿達」該人將裝有扣
    案槍彈之手提袋放在車上一事，反而一再於偵查中供承扣案
    槍彈原本即放在車上，是綽號「小咪」（或稱咪姐）之丙○○放在車上之情節不移，已如前述。被告迄至本院於93年 7
    月 9日行準備程序時始辯稱：裝有扣案槍彈之手提袋係戊○○叫一位綽號「阿達」的甲○○放在車上，伊並不知情云云
    ，已難信實。
  2.又證人丙○○先於偵查中證稱：是幫乙○○交保的人綽號「
    阿達」將手提袋交給張，並說那是等一下要去幫二哥戊○○
    收帳要用的，是在汽車旅館外面交給張的，並叫張把東西放
    在車子內云云（見台灣桃園地方法院檢察署92年度偵字第18
    930號偵查卷第 69頁），於本院審理時又改稱：阿達帶我們
    去香奈旅館，：：他有帶一個手提袋，上車時有對我們說這
    個手提袋是等一下要收帳用的，他下車也沒有帶走：：阿達
    一上車後，就把藏槍的包包放在腳邊，到香奈兒汽車旅館後
    ，阿達沒有把包包交給乙○○，還是放在腳邊，沒有拿下車
    去：：，阿達也沒有在汽車旅館外面將手提袋交給乙○○云
    云（見本院卷附 93年11月30日審判筆錄第5、11頁），兩相
    對照，證人丙○○所供該名綽號「阿達」之甲○○如何將裝
    有槍彈之手提袋放在車內之情節前後矛盾不一，抑且與被告
    所辯伊和丙○○與阿達會合時，阿達有拿一個手提袋交給丙○○，就直接把手提袋放在右前座的腳踏板上，到汽車旅館
    後就走了等情亦不相符，顯見證人丙○○前開證述情節，係
    事後為附和被告辯解而虛偽編造之詞，以致前後供述有前述
    齟齬之處，亦難資為有利被告之認定。
  3.再者，證人戊○○於本院審理時到庭結證稱：綽號阿達的甲○○是其之前開網咖店的店長，並沒有要阿達交一袋東西給
    乙○○等語明確（見本院93年11月30日審判筆錄），抑且，
    被告所指綽號「阿達」之甲○○在被告為警查獲後經檢察官
    諭知交保時，猶依證人戊○○之指示前去為被告辦理交保，
    除為證人戊○○證述在卷外，復為被告及證人丙○○所不否
    認，並有刑事被告現金保證書、台灣台中地方法院檢察署收
    受刑事保證金通知及收據各乙份附卷可佐（見台中地方法院
    檢察署92年偵字第1776號偵查卷第26至28頁），是若如被告
    所言係戊○○要陷害伊才叫綽號「阿達」之甲○○將裝有槍
    彈之手提袋放在車上，衡情戊○○焉有事後再叫綽號「阿達
    」之甲○○前去為被告辦理交保，而自曝詭計徒增遭被告及
    丙○○識破之理，且苟證人戊○○要陷被告入罪，其卻在事
    後又為被告籌措保釋金，豈不相互矛盾。再則，證人戊○○
    與被告間並無任何仇怨或嫌隙，此同為被告乙○○及證人戊○○於本院審理時供證詳確，被告就其上開說法復無實據以
    明其說。被告以前詞置辯，顯與事實、常理不符，核為卸責
    之詞，不足採信。證人甲○○經本院合法傳拘均未到庭，惟
    此部分事證已明，本院認已核無再行傳訊甲○○之必要，亦
    併予敘明。
  (五)另被告所稱：伊警訊筆錄不實在，是警察要伊承擔下來等語
    ，及被告之選任辯護人宋志衡律師為被告辯護稱：被告在警
    訊時之陳述不是出於自由意識，可能是受到誤導或引誘，沒
    有證據能力，警員職務報告書與被告在警訊時供述不相符，
    也沒有證據能力等語。而查被告於警訊時一度自承扣案槍彈
    係伊高中同學綽號「阿弟」藍國宏於84年7月間在伊住處拜
    託暫代保管云云，惟觀諸被告既自稱藍國宏係伊高中同學，
    卻未能提供藍國宏該人之年籍資料以供調查，事後又稱藍國
    宏於85年間服藥自殺云云，則被告所指藍國宏其人是否屬實
    ，已有質疑。且被告嗣後於偵查中即翻異其於警訊中之自白
    改稱扣案槍枝係丙○○放在車上，丙○○並告知伊車上有槍
    之情，且一再指述該情節不移。故認被告於警訊中之自白在
    無其他補強證據相佐之情況下，尚難據為被告犯罪事實之推
    定。而被告雖先自白係藍國宏交付槍彈予伊，後指是槍原本
    即放在車上，是丙○○告訴伊車上有槍，前後不符，惟觀諸
    實施犯罪之人為警查獲後，或為顧全所謂「江湖道義」而有
    承擔全部罪責不願牽連多人之想法，或懼共犯到案後知悉供
    出詳情而遭報復等緣由，而不願揭露共犯真實姓名，隨口杜
    撰以應付審訊之情形，實屬常見，稽核被告嗣後一再指訴槍
    係原本放在車上，是丙○○告知伊車上有槍之基本事實，於
    偵查中則前後供述一致，且本院綜合前述各客觀情狀認被告
    於偵查中之自白與事實較相吻合，洵屬可採，亦述明如前。
    是本院既未採認被告於警訊中之自白，被告及其選任辯護人
    爭執被告警訊筆錄之證據能力及以員警製作之職務報告與被
    告警訊自白不符為由而爭執員警職務報告之證據能力，與本
    院認定被告前開犯行尚屬無涉，均不足援為被告有利之認定
    。
  (六)綜上所述，被告乙○○在92年1月9日凌晨與丙○○在前述桃
    園縣楊梅鎮○○道附近會合並同坐HW－3408號自小客車南下
    台中，經丙○○告知車上放有前述槍彈而持有該改造槍彈之
    時，並未表示反對，仍與丙○○共同驅車前往，嗣二人抵達
    台中香奈兒汽車旅館後，猶在丙○○暫時離開旅館之際，收
    受丙○○所交付之前揭汽車鑰匙受託保管該車，而就該車內
    之前述具殺傷力之槍彈有實質上管領力，復徵之被告一再供
    稱伊尊稱丙○○為咪姐，被告此行又係與丙○○相約同去台
    中與戊○○商討債務問題等客觀情狀，堪徵被告乙○○在得
    知丙○○將前述槍彈藏放在車上而持有之際，顯與丙○○就
    持有前述槍彈犯行間有犯意聯絡及行為分擔，洵屬當然。綜
    述，本件事證明確，被告前開各辯，核屬避就之詞，不足採
    信，其犯行堪予認定，應依法論科。
三、查被告行為後槍砲彈藥刀械管制條例雖於93年6月2日修正，
    惟按未經許可持有改造手槍、子彈者，其持有具有繼續犯性
    質，自應適用裁判時之槍砲彈藥刀械管制條例處斷，無新舊
    法比較問題。本件被告乙○○未經許可持有扣案之改造手槍
    、子彈，核其所為，係犯槍砲彈藥刀械管制條例第11條第 4
    項之未經許可持有可發射子彈具有殺傷力之改造槍枝罪、及
    同條例第12條第 4項之未經許可持有子彈罪。被告乙○○在
    92年1月9日凌晨0時 30分許後經丙○○告知而知悉並持有前
    開槍彈後至同日上午 6時許遭警查獲止之持有前開具殺傷力
    之槍彈犯行與丙○○間，有犯意聯絡及行為分擔，為共同正
    犯。被告以一行為同時持有如前所述之改造玩具手槍 1支、
    子彈2顆（經鑑驗試射，僅餘1顆子彈），係想像競合犯，應
    依刑法第55條之規定，從一重之槍砲彈藥刀械管制條例第11
    條第 4項之罪論處。爰審酌被告私自持有子彈及改造手槍，
    對他人生命身體構成嚴重威脅，危害社會治安非淺，及其犯
    罪之動機、目的、手段、被告持有前揭改造槍枝、子彈期間
    未曾以之犯槍殺他人案，併其犯罪後態度等一切情狀，量處
    如主文所示之刑，罰金部分並諭知易服勞役之折算標準。
四、扣案之仿BEBERETTA 廠半自動手槍製造之改造玩具手槍1 枝
    （槍枝管制編號0000000000）、改造子彈1 顆（按扣案子彈
    原有2 顆，其中1 顆已於鑑定時經試射擊發僅餘彈殼1 個而
    不具子彈之功能），為違禁物，依刑法第38條第1 項第1 款
    規定宣告沒收。另扣案之改造子彈1 顆，經刑事局鑑定認具
    殺傷力，惟於鑑定時經實際試射滅失，所餘之彈殼1 個，為
    將廢棄之物，皆無庸宣告沒收，附此敘明。
五、末按被告所犯前揭持有具殺傷力之改造槍枝犯行與丙○○間
    有犯意聯絡及行為分擔，已如前述，惟丙○○部分未據起訴
    ，自非本院所得審究，應由檢察官依法另行偵辦，末此敘明
    。
據上論斷，應依刑事訴訟法第299 條第1 項前段，槍砲彈藥刀械
管制條例第11條第4項、第12條第4項，刑法第11條前段、第28條
、第55條、第42條第2項、第38條第1項第1款，罰金罰鍰提高標
準條例第2條，判決如主文。
本案經檢察官徐則賢到庭執行職務。
中　　華　　民　　國　　94　　年　　1 　　月　　25　　日
                  臺灣桃園地方法院刑事第七庭
                      審判長法  官  孫惠琳
                            法  官  賴淑美
                            法  官  林惠霞
上正本證明與原本無異。
如不服本判決，應於收受送達後10日內向本院提出上訴書狀，其
未敘述上訴之理由者並得於提起上訴後10日內向本院補提理由書
。
                            書記官  陳恩如
中　　華　　民　　國　　94　　年　　1 　　月　　25　　日
附錄本案論罪科刑法條全文
槍砲彈藥刀械管制條例第十一條：
未經許可，製造、販賣或運輸第四條第一項第一款所稱其他可發
射金屬或子彈具有殺傷力之各式槍砲者，處五年以上有期徒刑，
併科新臺幣一千萬元以下罰金。
未經許可，轉讓、出租或出借前項所列槍砲者，處三年以上十年
以下有期徒刑，併科新臺幣七百萬元以下罰金。
意圖供自己或他人犯罪之用，而犯前二項之罪者，處無期徒刑或
七年以上有期徒刑，併科新臺幣一千萬元以下罰金。
未經許可，持有、寄藏或意圖販賣而陳列第一項所列槍砲者，處
一年以上七年以下有期徒刑，併科新臺幣七百萬元以下罰金。第
一項至第三項之未遂犯罰之。
槍砲彈藥刀械管制條例第十二條：
未經許可，製造、販賣或運輸子彈者，處一年以上七年以下有期
徒刑，併科新台幣五百萬元以下罰金。
未經許可，轉讓、出租或出借子彈者，處六月以上五年以下有期
徒刑，併科新台幣三百萬元以下罰金。
意圖供自己或他人犯罪之用，而犯前二項之罪者，處三年以上十
年以下有期徒刑，併科新台幣七百萬元以下罰金。
未經許可，持有、寄藏或意圖販賣而陳列子彈者，處五年以下有
期徒刑，併科新台幣三百萬元以下罰金。
第一項至第三項之未遂犯罰之。
